【裁判字號】    88,易,4501
【裁判日期】    890215
【裁判案由】    竊盜等
【裁判全文】
臺灣板橋地方法院刑事判決                        八十八年度易字第四五一號
    公  訴  人  臺灣板橋地方法院檢察署檢察官
    被      告  甲○○
                乙○○
右列被告因竊盜等案件，經檢察官提起公訴（八十八年度偵字第九八０九號），本院
判決如左：
    主  文
甲○○收受贓物，累犯，處有期徒刑陸月，如易科罰金，以參佰元折算壹日。
乙○○竊盜，累犯，處有期徒刑捌月。
    事  實
一、甲○○曾有竊盜、違反麻醉藥品管理條例、妨害兵役等多項前科，其於民國八十
    一年七月十日經臺灣高等法院以八十一年度聲字第八七七號裁定應執行有期徒刑
    二年五月確定，已於八十四年十一月一日縮刑後假釋期滿執行完畢；乙○○曾因
    違反麻醉藥品管理條例案件，於八十五年三月二十八日經臺灣高雄地方法院以八
    十五年度易字第一七九二號判決處有期徒刑四月，如易科罰金以三百元折算一日
    確定，已於八十五年六月十七日易科罰金執行完畢。詎乙○○意圖為自己不法之
    所有，於民國八十八年四月八日下午六時許，在台北縣板橋市○○路四一三巷口
    ，以不詳方法竊取丙○○所有之車牌號碼ＨＣ─四五九九號自用小客車一輛，得
    手後供己使用。嗣於八十八年四月十三日凌晨，在台北縣永和市○○路附近，甲○○明知上開車輛為乙○○竊得之贓物，竟仍向乙○○借用該車以載送其不知情
    之女友戊○○至台北縣新莊市迴龍地區上班；其後，於八十八年四月十四日晚上
    ，在台北縣永和市甲○○之租屋處，甲○○再向乙○○借用上開車輛，欲外出為
    其友人丁○○拿修理手機材料，甲○○持乙○○所交付之鑰匙一支至台北縣永和
    市○○街六十九巷底準備開啟上開車輛時，為警查獲，並扣得上開自用小客車一
    輛及鑰匙一支。
二、案經台北縣警察局板橋分局報請臺灣板橋地方法院檢察署檢察官偵查起訴。
    理  由
一、右揭事實，業據被告甲○○於偵審中自白不諱，訊據被告乙○○矢口否認有竊盜
    之犯行，並辯稱：伊從未借車輛予甲○○使用，伊亦不認識丁○○云云。經查：
    上開自用小客車一輛係屬丙○○所有，於八十八年四月八日下午六時許，在台北
    縣板橋市○○路四一三巷口失竊等情，業據被害人丙○○於警訊時指訴綦詳，並
    有贓物認領保管單、車輛竊盜車牌失竊資料個別查詢報表─查詢車輛認可資料各
    一紙、上開車輛照片二張附卷可稽；又，上開車輛係被告乙○○竊取後借與甲○○使用乙節，迭據被告甲○○於警訊時、檢察官偵查中及本院審理時堅指不移，
    證人戊○○亦於檢察官偵查中及本院審理時陳稱：甲○○曾於八十八年四月間駕
    駛上開自用小客車載過伊，伊坐在該車上時，甲○○曾告訴伊該車係向友人所借
    ，伊亦曾在八十八年四月間看過乙○○買早餐回來後，將車子鑰匙交給甲○○等
    語（見偵查卷第五十五頁及本院八十九年二月一日審判筆錄），證人丁○○亦到
    庭結稱：八十八年四月間，伊曾拿手機至甲○○住處修理，當時甲○○曾向乙○○借用車輛外出拿修理手機之材料，伊親眼目睹乙○○將車輛鑰匙交付甲○○等
    語，堪認被告甲○○之指述應非子虛；反之，被告乙○○於檢察官訊問時陳稱：
    伊未於八十八年四月間去過台北縣永和市，只有到過桃園云云及於本院審理時辯
    稱：伊從未借車輛予甲○○使用，伊亦不認識丁○○云云，既與被告甲○○、證
    人戊○○、丁○○所陳相違，自難憑信。本件事證已臻明確，被告甲○○、乙○○之犯行均堪認定。
二、核被告甲○○所為，係犯刑法第三百四十九條第一項之收受贓物罪；被告乙○○
    所為，係犯刑法第三百二十條第一項之普通竊盜罪。末查被告甲○○、乙○○分
    別有事實欄所載之犯罪前科及受有期徒刑執行完畢之事實，有台灣高等法院檢察
    署刑案紀錄簡覆表各一份在卷足憑，渠二人於有期徒刑執行完畢後，五年以內再
    犯本案法定刑含有期徒刑之罪，為累犯，應依法加重其刑。爰審酌被告甲○○、
    乙○○之素行不端（見上開臺灣高等法院檢察署刑案紀錄簡覆表）、犯罪之動機
    、目的、手段、乙○○竊得上開車輛之價值及犯後之態度等一切情狀，分別量處
    如主文所示之刑，並就被告甲○○所受徒刑宣告部分諭知易科罰金之折算標準。
三、扣案之鑰匙一支，被告甲○○雖指稱係乙○○所交付之物，惟被告乙○○否認屬
    其所有，查無其他積極證據足資證明該鑰匙係被告乙○○所有、供竊取上開車輛
    所使用之物，又非違禁物，爰不諭知沒收，附此敘明。
據上論斷，應依刑事訴訟法第二百九十九條第一項前段，刑法三百二十條第一項、第
三百四十九條第一項、第四十七條、第四十一條，罰金罰鍰提高標準條例第一條前段
、第二條，判決如主文。
本案經檢察官賴惠慈到庭執行職務。
中      華      民      國     八十九    年     二     月     十五      日
                                 臺灣板橋地方法院刑事第三庭
         法  官  樊  季  康
右正本證明與原本無異。
如不服本判決，應於判決送達後十日內，向本院提出上訴狀。
                                     書記官  馬  秀  芳
中      華      民      國     八十九    年     二     月       二十二  日
附錄本案論罪科刑主要法條：
刑法第三百二十條第一項
意圖為自己或第三人不法之所有，而竊取他人之動產者，為竊盜罪，處五年以下有期
徒刑、拘役或五百元以下罰金。
意圖為自己或第三人不法利益，而竊佔他人之不動產者，依前項之規定處斷。
前二項之未遂犯罰之。
刑法第三百四十九條第一項
收受贓物者，處三年以下有期徒刑、拘役或五百元以下罰金。
搬運、寄藏、故買贓物或為牙保者，處五年以下有期徒刑、拘役或科或併科一千元以
下罰金。
因贓物變得之財物，以贓物論。


司法院資訊處製作；財團法人民間司法改革基金會備份。
